# 请教陈版，租赁用房装修费及办公用品

提问人：cjzhangyong 时间：2016-12-19 15:07:53
1 、公司租赁厂房作为生产及办公，现在行政及车间办公室购入单价小于 500 的椅子、柜子、桌子等办公用品，这块直接费用化 2 、而房屋粉刷，电线、水管的铺设，地毯等作为装修计入长期待摊费用，现签订租赁期为 5 年，然后以 5 年为租赁期摊销（下次重新装修日期无法预知） 这样处理是否合理？

回答人：chenyiwei
基本合理。 1 也可以确认为低值易耗品。 1 和 2 的区别： 1 可以独立使用，不依附于特定房屋建筑物； 2 只能依附于特定的房屋建筑物，不可拆卸下来到别处使用。